臺灣桃園地方法院刑事判決　　　　　　　　　　　　　九十三年度訴字第五九二號
　　公　訴　人　臺灣桃園地方法院檢察署檢察官
　　被　　　告　甲○○
右列被告因違反毒品危害防制條例案件，經檢察官提起公訴（九十三年度毒偵字第八
六一號），本院判決如左：
    主  文
甲○○施用第一級毒品，累犯，處有期徒刑捌月。
扣案含有第一級毒品海洛因成分之殘渣袋壹個（空包裝重零點貳肆公克），沒收銷燬
。
    事  實
一、甲○○曾於民國九十年間，因搶奪及竊盜案件，經本院各判處有期徒刑一年、有
    期徒刑十月確定，上開二罪，嗣經本院裁定應執行有期徒刑一年九月，自九十一
    年五月二十六日起入監執行至九十二年八月二十九日假釋出獄，於九十二年十月
    二十五日假釋期滿，假釋未經撤銷，以已執行完畢論。且曾於八十九年間，因施
    用毒品案件，經裁定送觀察、勒戒後，認有繼續施用毒品之傾向，經本院裁定送
    強制戒治後，復經本院於九十年一月十二日裁定停止戒治，所餘戒治期間付保護
    管束，於九十年七月二十五日保護管束期滿執行完畢，經臺灣桃園地方法院檢察
    署檢察官於九十一年一月二十八日，以九十一年度戒偵字第七六號為不起訴處分
    確定。五年以內，又基於施用第一級毒品之犯意，於九十三年二月十日下午三時
    許，在桃園縣八德市後庄十三之三號住處後方空屋內，施用第一級毒品海洛因一
    次，嗣於同年月十二日上午八時許，在上開空屋內，為警當場查獲，並扣得含有
    第一級毒品海洛因成分之殘渣袋一個（空包裝重０‧二四公克）。
二、案經桃園縣政府警察局八德分局報請臺灣桃園地方法院檢察署檢察官偵查起訴。
    理  由
一、訊據被告甲○○對於右揭犯罪事實坦承不諱，經將被告於上開時、地為警查獲後
    ，在桃園縣政府警察局八德分局刑事組經警對其所採得之尿液送交檢驗結果，確
    均呈嗎啡陽性反應，此有桃園縣政府警察局八德分局被採尿人姓名編號對照表及
    桃園縣衛生局不法藥物尿液檢定書各一份在卷可稽，而被告為警查獲後，所扣得
    內有白色粉末之殘渣袋一個（空包裝重０‧二四公克），經送交法務部調查局鑑
    定結果，確含有微量無法秤重之有第一級毒品海洛因成分，此亦有法務部調查局
    鑑定通知書一份附卷可按，足認被告上開自白與事實相符。又被告曾於八十九年
    間，因施用毒品案件，經裁定送觀察、勒戒後，認有繼續施用毒品之傾向，經本
    院裁定送強制戒治後，復經本院於九十年一月十二日裁定停止戒治，所餘戒治期
    間付保護管束，於九十年七月二十五日保護管束期滿而執行完畢，經臺灣桃園地
    方法院檢察署檢察官於九十一年一月二十八日，以九十一年度戒偵字第七六號為
    不起訴處分確定，此有上開不起訴處分書及刑案人犯在監所最新資料系統報表各
    一份在卷足按，是以，本件係被告因施用毒品案件經強制戒治執行完畢後，五年
    以內再犯施用毒品罪之事實甚明，檢察官依毒品危害防制條第二十三條第二項：
    「強制戒治執行完畢釋放後，五年內再犯第十條之罪者，檢察官應依法追訴」之
    規定，對其本件犯行提起公訴，於法自屬有據。從而，本件事證明確，被告上開
    施用第一級毒品海洛因之犯行，洵堪認定，應予依法論處。
三、核被告所為，係違反毒品危害防制條例第十條第一項之施用第一級毒品罪。被告
    施用第一級毒品海洛因，進而施用，其持有第一級毒品海洛因之低度行為應為施
    用之高度行為所吸收，不另論罪。又被告曾於九十年間，因搶奪及竊盜案件，經
    本院各判處有期徒刑一年、有期徒刑十月確定，上開二罪，嗣經本院裁定應執行
    有期徒刑一年九月，自九十一年五月二十六日起入監執行至九十二年八月二十九
    日假釋出獄，於九十二年十月二十五日假釋期滿，假釋未經撤銷，以已執行完畢
    論，復有臺灣高等法院被告全國前案紀錄表及臺灣桃園地方法院檢察署刑案資料
    查註紀錄表各一份附卷可參，其前受有期徒刑之執行完畢，於五年以內再犯本件
    有期徒刑以上之罪，為累犯，應依刑法第四十七條之規定，加重其刑。爰審酌被
    告前因施用毒品案件經不起訴處分確定後，仍不知戒除，又於上開時、地施用第
    一級毒品海洛因一次、施用為自戕行為、所生危害及嗣於本院審理時坦承犯行，
    犯後態度尚佳度等一切情狀，量處如主文所示之刑。至扣案含有第一級毒品海洛
    因成分之殘渣袋一個（空包裝重０‧二四公克），則應依毒品危害防制條例第十
    八條第一項前段規定，諭知沒收銷燬之。
據上論斷，應依刑事訴訟法第二百九十九條第一項前段，毒品危害防制條例第十條第
一項、第十八條第一項前段，刑法第十一條前段、第四十七條，判決如主文。
本案經檢察官何祖舜到庭執行職務。
中      華      民      國    九十三    年      六      月     十七     日
                              臺灣桃園地方法院刑事第十一庭
                                  審判長法  官   蔡榮澤
                                        法  官   丁俊成
                                        法  官   吳麗英
右正本證明與原本無異。
如不服本判決，應於送達後十日內，向本院提出上訴狀。
                                        書記官   陳淑瓊
中        華        民        國   九十三   年   七   月    九    日
附錄本案論罪科刑法條：
毒品危害防制條例第十條：施用第一級毒品者，處六月以上五年以下有期徒刑。
                        施用第二級毒品者，處三年以下有期徒刑。
毒品危害防制條例第十八條
查獲之第一、二級毒品及專供製造或施用第一、二級毒品之器具，不問屬
於犯人與否，均沒收銷燬之；查獲之第三、四級毒品及製造或施用毒品之
器具，無正當理由而擅自持有者，均沒入銷燬之。但合於醫藥、研究或訓
練之用者，得不予銷燬。
前項合於醫藥、研究或訓練用毒品或器具之管理辦法，由法務部會同行政
院衛生署定之。
